【裁判字號】    98,消債更,9
【裁判日期】    981110
【裁判案由】    更生事件
【裁判全文】
臺灣士林地方法院民事裁定             98年度消債更字第9號
債  務  人  甲○○
代  理  人  黃青鋒律師
上列債務人聲請更生事件，本院裁定如下：
    主  文
債務人甲○○自中華民國九十八年十一月十三日下午五時起開始
更生程序。
命司法事務官進行本件更生程序。
    理  由
一、按債務人不能清償債務或有不能清償之虞，且無擔保或無優
    先權之債務總額未逾新臺幣（下同）1,200 萬元者，於法院
    裁定開始清算程序或宣告破產前，得向法院聲請更生，觀諸
    消費者債務清理條例第3 條、第42條第1 項規定自明。次按
    ，法院開始更生程序之裁定，應載明其年、月、日、時，並
    即時發生效力。法院開始更生或清算程序後，得命司法事務
    官進行更生或清算程序，必要時得選任律師、會計師或其他
    適當之自然人或法人一人為監督人或管理人，復為同條例第
    45條第1 項、第16條所明定。
二、聲請意旨略以：伊有不能清償債務情事，前已提出債權人清
    冊，以書面向最大債權金融機構之中國信託商業銀行股份有
    限公司（下稱中國信託銀行）請求協商，惟協商不成立。又
    伊無擔保或無優先權之債務總額未逾1,200 萬元，復未經法
    院裁定開始清算程序或宣告破產，爰向本院聲請更生等語。
三、經查，債務人所主張之上開事實，業據提出債務人95、96年
    度綜合所得稅各類所得資料清單及財產歸屬資料清單（見本
    院卷第13至15頁）、財團法人金融聯合徵信中心當事人綜合
    信用報告之協商前置專用債權人清冊（見本院卷第16至21頁
    ）、與中國信託銀行之前置協商不成立通知書（見本院卷第
    22頁）、債務人全戶戶籍謄本（見本院卷第45至46頁）、證
    券存摺封面及內頁影本（見本院卷第58至64頁）、水、電、
    電話費支出單據（見本院卷第65至70頁）等為證，核閱屬實
    。且經本院依職權向最大債權金融機構中國信託銀行函查協
    商過程等情屬實，有中國信託銀行民國98年5 月7 日民事陳
    報狀在卷可考，堪認為真正。次查，債務人除其所陳報每月
    薪資約3 萬餘元、位於彰化縣二林鎮未辦保存登記房屋一間
    、1987年份及1995年份汽車各一輛外，別無其他財產可供清
    償，以債務人陳報之債務總金額達144 萬2,322 元觀之，債
    務人之財產確不足履行全部債務，債務人主張有不能清償債
    務情事，當屬實在。此外，債務人復查無消費者債務清理條
    例第6 條第3 項、第8 條或第46條各款所定駁回更生聲請之
    事由存在，則債務人聲請更生，應屬有據。揆諸首開說明，
    應予開始更生程序，並命司法事務官進行本件更生程序。
四、爰裁定如主文。
中    華    民    國    98    年    11    月    10    日
                  民事第三庭  法      官  張國勳
上為正本係照原本作成。
本件不得抗告。
中    華    民    國    98    年    11    月    10    日
                              書  記  官  朱亮彰


司法院資訊處製作；財團法人民間司法改革基金會備份。
